# 在建分期转固递延收益结转问题

提问人：tao 涛涛 时间：2021-03-15 21:25:00
请问各位老师：我们碰到A公司预建设 140 万产能的项目（项目需新建 7 间生产厂房、一间研发楼、一间办公综合楼）收到B政府补助 1000 万元，约定对该 140 万产能项目进行补助，A公司将该项目分两期进行建设，一期包括 3 间厂房建设、一间研发楼、一间办公综合楼；现已完成 3 间厂房建设对其进行转固。
1 、目前该建设项目占地 300 亩，已完工部分占地 200 亩，未开工部分占地 100 亩。
2 、已完工部分部分生产车间产能 60 万/年。
3 、目前对于二期项目建筑规划仍在修改，无工程预算。
请问该笔政府补助从核实开始转入其他收益，按照什么比例转？
项目组认为，可以根据已完工一期项目分摊递延收益
按照占地面积对一期和二期确认对应的政府补助金额，对一期不同楼的建筑面积按照比例分摊厂房、研发楼、综合楼对应的递延收益。

回答人：chenyiwei
如果拨款批文注明的补助对象“140万吨项目”是包含一期、二期项目在内的整体，则该补偿款理论上应在一二期之间分摊，并随着对应资产的转固相应开始摊销对应的递延收益。
如果二期项目是否建造及其预计投资额存在不确定性，且“目前对于二期项目建筑规划仍在修改，无工程预算”属实，且：（ 1 ）一期工程总支出已超出补助款总额；（ 2 ）能够合理保证已收到的补助款不会被要求返还，则也可以将补助款全部对应于一期的已完成资产。
简单地按两期项目的占地面积比例来分拆该补助款并不合理。